---
title: "tarea_jonathan_ulloa"
author: "jonathan ulloa"
date: "17-01-2021"
output: html_document
---
## PARTE A

## Familiarizandose con los datos

```{r setup, include = FALSE}
library(tidyverse)
library(dplyr)
library(corrplot)
#library(grDevices)
#library(Hmisc)
books  <- read_csv("book_reviews.csv")
```
### base de datos con 2000 filas, 4 columnas
```{r}
dim(books)   
```

### para ver las primeras filas
```{r}
head(books)   
```
### columnas y tipo de datos de cada una
```{r}
colnames(books)
str(books)
```

### columnas con valores nulos
```{r}
colSums(is.na(books))  
```
solo columan review tiene valores nulos   
otra forma de ver las columnas con valores nulos

```{r}
for (i in 1:length(books)) {
  if (nrow(filter(books, is.na(books[[i]]) == T)) != 0)
    print(paste( colnames(books[i]), "contiene NA"))
  else
    print(paste( colnames(books[i]), "no contiene NA"))
}
```

### Listando los distintos valores en cada columna
(como select distinct en sql)
rapidamente vemos inconsitencia en state (registros con combre y con abreviaturas

```{r}
unique(books$book)
unique(books$review)
unique(books$state)
unique(books$price)
```




## Depurando
###  Solo seleccionare las filas con review no NA

antes de depurar, tenemos los siguientes valores en NA
```{r}
filter(books, is.na(review) )
```

Ahora filtramos los valores NA de la columna review
```{r}
booksNA <- filter(books, is.na(review) ) 

books <- filter(books, !is.na(review) ) 
dim(books)
colSums(is.na(books)) 

```
ahora no hay filas con valores NA, tenemos 1794 registros y 4 columnas

Finalmente eliminamos el 10.3%  de los registros, en mi opinion si es significativo la eliminacion de 206 registros porque el conjunto de datos es bastante reducido (solo 2000)


## corrigiendo inconsistencia status

todos los dsitintos valores
```{r}
unique(books$state)
```

Agregando nueva columna con la abreviatura del estado
```{r}
booksNA<-booksNA %>% mutate( ab_state = case_when( 
                          state == "Texas" ~ "TX",
                          state == "Florida" ~ "FL",
                          state == "California" ~ "CA",
                          state == "New York" ~ "NY",
                          TRUE ~ state
                        )
              )

books<-books %>% mutate( ab_state = case_when( 
                          state == "Texas" ~ "TX",
                          state == "Florida" ~ "FL",
                          state == "California" ~ "CA",
                          state == "New York" ~ "NY",
                          TRUE ~ state
                        )
              )

head(books)

```


## Facilitando trabajo con campo review
de string a numerico

esta sera la escala
Excellent       5
Great           4
Good            3
Fair            2
Poor            1

```{r}
books<-books %>% mutate( review_num = case_when( 
                          review == "Poor" ~ 1,
                          review == "Fair" ~ 2,
                          review == "Good" ~ 3,
                          review == "Great" ~ 4,
                          review == "Excellent" ~ 5
                        )
              )


```


```{r}
books<-books %>% mutate( is_high_review = case_when( 
                          review_num > 3 ~ TRUE,
                          TRUE ~ FALSE
                        )
              )
head(books)
```


¿Se le ocurre otra manera de definir "más rentable", que seea consistente con la información que tiene diisponible en la base de datos?

Creo que la mejor forma de definir la rentabilidad seria observar la relacion precio/cantidad (cantidad de filas) e incluso anañizar la ventas segun ciudad 



# INFORME


## Introducción: 

El presente informe tiene por objetivo general determinar el libro con mejor rentabilidad, entendiendo como rentabilidad la relación existente entre los beneficios que proporciona y el esfurzo requerido.

Se cuenta con una pequeña fuente de datos que indica el nombre del libro, la reseña obtenida por el cliente o usuario, el estado donde se vendio y su respectivo precio. Por tanto, para objetivos de este informe solo se podran considerar datos asociados a las ventas y no a los costos de ningun tipo.


## Analisis

grafico book/review
```{r}
p <- ggplot(data = books,
            mapping = aes(x = factor(book),
            fill = factor(review_num)))
p + geom_bar(position = 'stack', stat = 'count')     
```

Según lo obserbado, la evaluacion de los libros es bastante similar en todos los libros y en todos los niveles de puntaucion, por lo tanto no podemos usar el review como un dato para determinar la rentabilidad.







```{r}

ggplot(data = books, 
       aes(x = book, fill = book)) +
  geom_bar(width = 0.4, fill='steelblue', aes(y = (..count..)/sum(..count..))) +
  xlab("book") +
  scale_y_continuous("Porcentaje",labels=scales::percent) +
  labs(title = "Gráfico de barras ",
  subtitle = "Frecuencia relativa porcentual ventas")

```

En los cinco libros se mantiene un porcentaje de ventas muy estrecho bordeando el 20%.  

A partir de este grafico podemos concliur que la forma de determinar la mejor rentabilidad es direcamente calculando las ventas por cada libro.






  
```{r}
table_price <- books %>%
  group_by(book) %>%
  summarize(Total = sum(price))
table_price

``` 


## Conclusión 

El libro con mejor rentabilidad es "Secrets Of R For Advanced Students" recaudando 18.000 u

¿Cuál es la respuesta a la pregunta principal? ¿Hay algo que creea que limita el análisis? ¿Qué debe hacer el lector con los hallazgos?





## EXTRAS


```{r}
ggplot(data = books,
       aes(x = book, y = ab_state, color=price)) + 
  geom_point() +
  geom_jitter()+
  labs(title="Grafico de dispersión")
```

En este grafico vemos la dispersiön de las ventas de libros por estado, observamos que el resultado es muy homogeneo, por lo cual y sumado a lo limitado de los datos, no podemos inferir que una estado es significativamente mejor que otro para las ventas.


### Sin review
```{r}
p <- ggplot(data = booksNA,
            mapping = aes(x = factor(book),
            fill = factor(ab_state)))
p + geom_bar(position = 'dodge', stat = 'count')    
```

Para mejorar los niveles de review de los clientes, en este grafico notaran los libros que menos review reciben por cada estado.



```{r}
table_review_T <- filter(books, is_high_review == TRUE)  %>%
  group_by(book) %>%
  summarize(Total_false = sum(is_high_review))
  
table_review_T
```

Fundamentals of R For Beginners es el mas popular




## PARTE B


sales  <- read_csv("sales2019.csv")

dim(sales)
colnames(sales)
str(sales)
