---
title: "tarea_jonathan_ulloa"
author: "jonathan ulloa"
date: "17-01-2021"
output: html_document
---
## PARTE A

## Familiarizandose con los datos

```{r setup, include = FALSE}
library(tidyverse)
library(dplyr)
library(corrplot)
#library(grDevices)
#library(Hmisc)
books  <- read_csv("book_reviews.csv")
```
### base de datos con 2000 filas, 4 columnas
```{r}
dim(books)   
```

### para ver las primeras filas
```{r}
head(books)   
```
### columnas y tipo de datos de cada una
```{r}
colnames(books)
str(books)
```

### columnas con valores nulos
```{r}
colSums(is.na(books))  
```
solo columan review tiene valores nulos   
otra forma de ver las columnas con valores nulos

```{r}
for (i in 1:length(books)) {
  if (nrow(filter(books, is.na(books[[i]]) == T)) != 0)
    print(paste( colnames(books[i]), "contiene NA"))
  else
    print(paste( colnames(books[i]), "no contiene NA"))
}
```

### Listando los distintos valores en cada columna
(como select distinct en sql)
rapidamente vemos inconsitencia en state (registros con combre y con abreviaturas

```{r}
unique(books$book)
unique(books$review)
unique(books$state)
unique(books$price)
```




## Depurando
###  Solo seleccionare las filas con review no NA

antes de depurar, tenemos los siguientes valores en NA
```{r}
filter(books, is.na(review) )
```

Ahora filtramos los valores NA de la columna review
```{r}
booksNA <- filter(books, is.na(review) ) 

books <- filter(books, !is.na(review) ) 
dim(books)
colSums(is.na(books)) 

```
ahora no hay filas con valores NA, tenemos 1794 registros y 4 columnas

Finalmente eliminamos el 10.3%  de los registros, en mi opinion si es significativo la eliminacion de 206 registros porque el conjunto de datos es bastante reducido (solo 2000)


## corrigiendo inconsistencia status

todos los dsitintos valores
```{r}
unique(books$state)
```

Agregando nueva columna con la abreviatura del estado
```{r}
booksNA<-booksNA %>% mutate( ab_state = case_when( 
                          state == "Texas" ~ "TX",
                          state == "Florida" ~ "FL",
                          state == "California" ~ "CA",
                          state == "New York" ~ "NY",
                          TRUE ~ state
                        )
              )

books<-books %>% mutate( ab_state = case_when( 
                          state == "Texas" ~ "TX",
                          state == "Florida" ~ "FL",
                          state == "California" ~ "CA",
                          state == "New York" ~ "NY",
                          TRUE ~ state
                        )
              )

head(books)

```


## Facilitando trabajo con campo review
de string a numerico

esta sera la escala
Excellent       5
Great           4
Good            3
Fair            2
Poor            1

```{r}
books<-books %>% mutate( review_num = case_when( 
                          review == "Poor" ~ 1,
                          review == "Fair" ~ 2,
                          review == "Good" ~ 3,
                          review == "Great" ~ 4,
                          review == "Excellent" ~ 5
                        )
              )


```


```{r}
books<-books %>% mutate( is_high_review = case_when( 
                          review_num > 3 ~ TRUE,
                          TRUE ~ FALSE
                        )
              )
head(books)
```


¿Se le ocurre otra manera de definir "más rentable", que seea consistente con la información que tiene diisponible en la base de datos?

Creo que la mejor forma de definir la rentabilidad seria observar la relacion precio/cantidad (cantidad de filas) e incluso analizar la ventas segun ciudad    
     
       
            
# INFORME


## Introducción: 

El presente informe tiene por objetivo general determinar el libro con mejor rentabilidad, entendiendo como rentabilidad la relación existente entre los beneficios que proporciona y el esfurzo requerido.

Se cuenta con una pequeña fuente de datos que indica el nombre del libro, la reseña obtenida por el cliente o usuario, el estado donde se vendio y su respectivo precio. Por tanto, para objetivos de este informe solo se podran considerar datos asociados a las ventas y no a los costos de ningun tipo.


## Analisis

grafico book/review
```{r}
p <- ggplot(data = books,
            mapping = aes(x = factor(book),
            fill = factor(review_num)))
p + geom_bar(position = 'stack', stat = 'count')     
```

Según lo obserbado, la evaluacion de los libros es bastante similar en todos los libros y en todos los niveles de puntaucion, por lo tanto no podemos usar el review como un dato para determinar la rentabilidad.         
      
      
     

```{r}

ggplot(data = books, 
       aes(x = book, fill = book)) +
  geom_bar(width = 0.4, fill='steelblue', aes(y = (..count..)/sum(..count..))) +
  xlab("book") +
  scale_y_continuous("Porcentaje",labels=scales::percent) +
  labs(title = "Gráfico de barras ",
  subtitle = "Frecuencia relativa porcentual ventas")

```

En los cinco libros se mantiene un porcentaje de ventas muy estrecho bordeando el 20%.  

A partir de este grafico podemos concliur que la forma de determinar la mejor rentabilidad es direcamente calculando las ventas por cada libro.






  
```{r}
table_price <- books %>%
  group_by(book) %>%
  summarize(Total = sum(price))
table_price

``` 

     
     
## Conclusión 

El libro con mejor rentabilidad es "Secrets Of R For Advanced Students" recaudando 18.000 unidades monetarias.
       





## EXTRAS


```{r}
ggplot(data = books,
       aes(x = book, y = ab_state, color=price)) + 
  geom_point() +
  geom_jitter()+
  labs(title="Grafico de dispersión")
```

En este grafico vemos la dispersiön de las ventas de libros por estado, observamos que el resultado es muy homogeneo, por lo cual y sumado a lo limitado de los datos, no podemos inferir que un estado es significativamente mejor que otro para las ventas.


### Sin review
```{r}
p <- ggplot(data = booksNA,
            mapping = aes(x = factor(book),
            fill = factor(ab_state)))
p + geom_bar(position = 'dodge', stat = 'count')    
```

Para mejorar los niveles de review de los clientes, en este grafico notaran los libros que menos review reciben por cada estado.



```{r}
table_review_T <- filter(books, is_high_review == TRUE)  %>%
  group_by(book) %>%
  summarize(Total_false = sum(is_high_review))
  
table_review_T
```

Fundamentals of R For Beginners es el mas popular dentro de conjunto de datos sin review.    
        
       


## PARTE B

```{r}
sales  <- read_csv("sales2019.csv")
```

Dimension, 5000 registros y 5 columnas
```{r}
dim(sales)
```
Tipo de variables 
```{r}
str(sales)
```

Columnas con valores nulos   
user_submitted_review     885    
total_purchased           718    
```{r}
colSums(is.na(sales))  
```

### Depurando total_purchased

```{r}
sales <- filter(sales, !is.na(user_submitted_review) ) 
dim(sales)
```

Se eliminaron 885 filas con user_submitted_review NA

Buscamos la media de total_purchased, y la aproximaremos para reemplazar NA por un numero entero

```{r}
media_purchased <- mean( filter(sales, !is.na(total_purchased))$total_purchased)
media_purchased
```

Agrego nueva columna asignando total_purchased 4 cuando es NA   
Al crear una nueva columna me facilita comprar los valores antiguos con los nuevos   

```{r}
sales<-sales %>% mutate( total_purchased2 = case_when( 
                          is.na(total_purchased) == TRUE ~ 4,
                          TRUE ~ total_purchased
                        )
              )
```


### Depurando user_submitted_review

Identifico los posibles valores
```{r}
unique(sales$user_submitted_review)
```

Creo un vector con las palabras que identifican una buena reseña
```{r}
positivas <- c("good","great","perfect","awesome","okay","ok","better book","i learned a lot")
```
   
   
## NOTA
Esta funcion es buena, puede ser mas rapida y NO necesita mantencion, PERO no funciona al ejecutarla desde el mutate.. entendi el problema pero lo encontre absurdo...

```{r}
review <- function( string_review ) {
            r <- FALSE
            for (i in 1:length(positivas)){
              if ( str_detect( tolower(string_review), tolower(positivas[c(i)]) ) )
                r <- TRUE
            }
            r
          }
```    


Por tanto cree una funcion mas mala, pero que funciona
```{r}
funcion_mala <- function( string_review ) {
            string_review <- tolower(string_review)
            r <- FALSE
            case_when(
              str_detect(string_review, "good") == TRUE ~ TRUE,
              str_detect(string_review, "great") == TRUE ~ TRUE,
              str_detect(string_review, "awesome") == TRUE ~ TRUE,
              str_detect(string_review, "ok") == TRUE ~ TRUE,
              str_detect(string_review, "okay") == TRUE ~ TRUE,
              str_detect(string_review, "better book") == TRUE ~ TRUE,
              str_detect(string_review, "i learned a lot") == TRUE ~ TRUE,
              TRUE ~ FALSE
            )
          }
```



Y creo la nueva columna 
```{r}
sales<-sales %>% mutate( r_review = funcion_mala( user_submitted_review ) )

```

Cambiando a formato fecha
```{r}
sales<-sales %>% mutate( date_real = as.Date( date ,format="%m/%d/%y") )
```


Nueva columna para diferenciar antes y despues de la campaña
```{r}
sales<-sales %>% mutate( after_campaign = case_when( 
                          date_real >= "2019-06-01" ~ TRUE,
                          TRUE ~ FALSE
                        )
              )
```

## ANALISIS    

### Tabla resumen de ventas antes y despues del 1 de julio de 2019   

```{r}
sales_ab<- sales  %>%
  group_by(after_campaign) %>%
  summarize(Total = sum(total_purchased2))

sales_ab
```
Efectivamente las ventas aumentaron despues de la campaña.    


### Analisando las ventas antes y despues del 1 de julio de 2019 segun cada titulo.

```{r}
sales_after <- filter(sales, after_campaign == TRUE)  %>%
  group_by(title) %>%
  summarize(Total_after = sum(total_purchased2))

sales_before <- filter(sales, after_campaign == FALSE)  %>%
  group_by(title) %>%
  summarize(Total_before = sum(total_purchased2))
  
resume_sales <- merge (sales_before, sales_after, by = "title")

resume_sales

```
Segun los totales en la tabla, efectivamente aumentaron las ventas a partir del 1 de julio de 2019.   

Aumentaron en todos los titulos siendo "R for dummies" quien lidera la mayor alza de ventas.   







### Separacion segun tipo de cliente   

```{r}
sales_after_business <- filter(sales, after_campaign == TRUE & customer_type == "Business" )  %>%
  group_by(title) %>%
  summarize(AFTER_BUSINESS = sum(total_purchased2))

sales_after_individual <- filter(sales, after_campaign == TRUE & customer_type == "Individual" )  %>%
  group_by(title) %>%
  summarize(AFTER_INDIVIDUAL = sum(total_purchased2))
  
  

sales_before_business <- filter(sales, after_campaign == FALSE & customer_type == "Business")  %>%
  group_by(title) %>%
  summarize(BEFORE_BUSINESS = sum(total_purchased2))
  
sales_before_individual <- filter(sales, after_campaign == FALSE & customer_type == "Individual")  %>%
  group_by(title) %>%
  summarize(BEFORE_INDIVIDUAL = sum(total_purchased2))
  
resume_sales_1 <- merge (sales_after_business, sales_after_individual, by = "title")
resume_sales_2 <- merge (sales_before_business, sales_before_individual  , by = "title")
```
    
Contruyendo tabla resumen PERSONAS VS EMPRESAS   

```{r}
resume_sales_type = merge (resume_sales_2, resume_sales_1  , by = "title")

resume_sales_type

```
Como se puede observar en la tabla, todos los libros aumentaron sus ventas tanto como Business como Individual, siendo la excepcion el titulo "Top 10 Mistakes R Beginners Make" que aumento sus ventas para Business, pero las disminuyo para Individual.



## Antes y despues de review   

```{r}
review_after <- filter(sales, after_campaign == TRUE)  %>%
  group_by(title) %>%
  summarize(after_true = sum(r_review == TRUE))

review_before <- filter(sales, after_campaign == FALSE)  %>%
  group_by(title) %>%
  summarize(Total_before = sum(r_review == TRUE))
  
resume_review <- merge (review_before, review_after, by = "title")

resume_review   

```
Segun lo analisado todos los titulos aumentaros sus review positivos.  


### analisando los review negativos    

```{r}
review_after_n <- filter(sales, after_campaign == TRUE)  %>%
  group_by(title) %>%
  summarize(Total_after_n = sum(r_review == FALSE))

review_before_n <- filter(sales, after_campaign == FALSE)  %>%
  group_by(title) %>%
  summarize(Total_before_n = sum(r_review == FALSE))
  
resume_review <- merge (review_before_n, review_after_n, by = "title")
resume_review
```

Segun esta ultima tabla, tambien aumentaron los review negativos en casi todos los titulos, siendo el titulo "Top 10 Mistakes R Beginners Make" la excepcion.

Por tanto, podemos deducir que el aumento en las valoraciones positiva de los titulos no es a concecuencia de una mejor campaña. porque para ambos casos (review positivos y negativos) se registraron importantes aumentos debido al aumento de las mismas ventas.




### Analisando las ventas por mes

```{r}
sales<-sales %>% mutate( month = as.numeric(format( date_real, '%m')))

p <- ggplot(data = sales,
            mapping = aes(x = factor(month),
            fill = factor(title )))+ 
            geom_bar(position = 'dodge', stat = 'count')   
p

```

    
   
Si bien podemos ver que no existen grandes diferencias mes a mes, siempre los titulo "Fundamentals of R For Beginners" y "R for dummues" lideraron las ventas.

Para ser mas detallistar con respecto a las ventas por fechas, podemos analisar la dispersion de estas.

```{r}

disp <- ggplot(data = sales,
       aes(x = date_real, y = title, color=title)) + 
  geom_point() +
  geom_jitter()+
  labs(title="Grafico de dispersión de titulos por fecha")
  
disp

```
 
      
 Aca un punto importante no notado anteriormente, es que el titulo "R Made Easy" no registra ventas en algunos meses.
 
 
 
 
 